【裁判字號】    95,交簡上,126
【裁判日期】    951031
【裁判案由】    過失傷害
【裁判全文】
臺灣臺南地方法院刑事判決           95年度交簡上字第126號
上  訴  人  臺灣臺南地方法院檢察署檢察官
被      告  甲○○
上列上訴人因被告過失傷害案件，不服本院九十五年度簡字第一
四二五號中華民國九十五年六月二十九日第一審判決（聲請案號
：九十五年度調偵字第三九０號），提起上訴，本院管轄之第二
審合議庭判決如下：
    主  文
上訴駁回。
    事實及理由
一、本院審理結果，認第一審簡易判決認事、用法及量刑均無不
    當，應予維持，並引用第一審簡易判決書及檢察官聲請簡易
    處刑書記載之事實、證據及理由（如附件）。
二、原審以上訴人即被告罪證明確，依刑事訴訟法第四百四十九
    條第一項前段、第四百五十四第條第二項，刑法第二百八十
    四條第一項前段、修正前刑法第六十二條前段、第四十一條
    第一項前段，罰金罰鍰提高標準條例第一條、第二條（廢止
    前）之規定，量處如原判決主文所示之刑，本院經核原判決
    認事用法，並無不合，量刑亦稱妥適。檢察官之上訴意旨略
    以：據告訴人乙○○具狀請求上訴稱；被告甲○○於九十四
    年十月十九日凌晨四時三十分許，駕駛車號六六七一─JP號
    自小客車與告訴人騎乘之FY-一七九號重型機車，在台南市
    安平區「四草大橋」上發生車禍事故，導致告訴人因此受有
    右脛腓骨幹開放性骨折等傷害，惟被告犯後未與告訴人達成
    和解，顯無和解誠意，而原審僅判處拘役五十日，顯有量刑
    過輕之情形云云。但查告訴人所受之傷害程度，與是否就告
    訴人乙○○所受之傷害應負之責，達成損害賠償之民事和解
    等情狀，具屬原審判決前已存在之事實，並非原審判決後始
    存在之事實，故原審法官於原判決量刑時，已有依刑法第五
    十七條就應審酌之事項，加以斟酌，告訴人與上訴人於本件
    未提出其他量刑可資審酌之新事證。況且本件告訴人就本件
    車禍之發生即損害之發生與有過失，公訴人於本院審理中亦
    當庭陳稱本件傷害之造成告訴人有百分之八、九十之責任，
    被告已有同意賠償部份，應認有和解誠意，原審量刑應屬妥
    適，請駁回上訴等語。告訴人徒以量刑過輕為由請求上訴，
    本院認原審量刑並無不妥，上訴為無理由，應予駁回。
三、另按刑法於九十四年二月二日修正公布，九十五年七月一日
    施行，就行為後法律變更如何適用之準據法，已由「從新從
    輕」改為「從舊從輕」，亦即除修後之新法有利於行為人時
    ，例外適用最有利之新法外，要以適用行為時之舊法為原則
    ，倘例外適用新法時，自應於裁判內對該例外適用為必要之
    說明。本件原審判決後刑法修改易科罰金之規定。但查行為
    時易科罰金之規定有利於上訴人，本即應以原判決所適用之
    行為時法為原則，而非例外適用修正後之新法，是故，原判
    決雖未及比較適用法律，但對判決顯然不生影響，自勿庸撤
    銷改判，併此敘明。（最高法院95年度台上字第3934號判決
    參照）
三、據上論斷，應依刑事訴訟法第四百五十五條之一第一項、第
    三項、第三百七十三條、第三百六十八條，判決如主文。
本案經檢察官丙○○到庭執行職務。
中    華    民    國    95    年    10    月    31    日
                  刑事第九庭    審判長法  官  楊清安
                                      法  官  卓穎毓
                                      法  官  朱中和
以上正本證明與原本無異。
本件不得上訴。
                                      書記官  陳著振
中    華    民    國    95    年    11    月    1     日


司法院資訊處製作；財團法人民間司法改革基金會備份。
